臺灣桃園地方法院刑事判決　　　　　　　94年度易字第1172號
公　訴　人　臺灣桃園地方法院檢察署檢察官
被　　　告　戊○○
上列被告因竊盜案件，經檢察官提起公訴（九十四年度偵字第一
二三二七號），暨移送併案審理（九十四年度偵字第一五六一六
號、第一五八九七號），本院合議庭裁定改依簡式審判程序，茲
判決如下：
    主  文
戊○○共同連續攜帶兇器竊盜，處有期徒刑壹年。扣案之螺絲起
子支、手套壹付、口罩壹個、手電筒壹支、背包壹個，均沒收
。
    事  實
一、戊○○意圖為自己不法之所有，基於竊盜之概括犯意，連續
    犯下列竊盜犯行：
（一）其與庚○○（另行審結）共同意圖為自己不法之所有，基
      於竊盜之犯意聯絡，攜帶所有人不詳、以之揮擊足以傷害
      他人生命、身體、客觀上具有危險性之鐵鉗二把（均為鐵
      質，一支長度約五十六公分，另一支長度約三十公分）、
      鐵條十五支（長度均約為二十四公分）與手套二付、袋子
      二只、繩子二條，於民國九十四年七月三日三時四十分許
      ，在桃園縣中壢市○○路○段八一九巷口對面，將鐵條插
      入電線桿上之圓孔內攀爬而上，再以鐵鉗剪斷中壢市○○
      路新生幹一二六、一二七號電線桿上之電纜線，竊取臺灣
      電力股份有限公司（以下簡稱臺電公司）所有長度共約三
      十公尺之電纜線，甫得手之際即為警當場查獲，並扣得其
      二人行竊所用之鐵鉗二把、鐵條十五支、手套二付、袋子
      二只、繩子二條。
（二）於九十四年八月二十一日十時許，在桃園縣楊梅鎮○○路
      ○段五五一巷十弄三號前，以在路上撿拾之鑰匙一支，竊
      取乙○○所有之車牌號碼ＦＫ八─六五三號重型機車一部
      ，得手後供己代步使用。嗣於九十四年八月二十二日十八
      時十分許，戊○○騎乘該機車行經桃園縣楊梅鎮○○○○○路口時為警查獲，並扣得所有人不詳之前開鑰匙一支。
（三）於九十四年八月二十六日十九時許，在桃園縣中壢市○○
      路中正公園旁，以在路上撿拾之鑰匙一支，竊取丁○○所
      有、由丙○使用之車牌號碼ＦＭ三─七六三號重型機車一
      部，得手後供己代步使用。
（四）於九十四年八月二十九日二十一時許，攜帶其所有、以之
      擊刺足以傷害他人生命、身體、客觀上具有危險性之螺絲
      起子三支（一字型起子二支，一支長度為二十八公分，另
      一支為二十一公分；十字型起子一支，長度為二十一公分
      ）及其所有之口罩一個、手套一付、手電筒一支、背包一
      個（以下稱前開工具），至桃園縣中壢市○○路中正公園
      內，以螺絲起子敲破壬○○所有之車牌號碼ＫＹ─九九０
      八號自用小客車左後車窗玻璃（毀損部分未據告訴），進
      入車內竊取壬○○所有之皮包一只（內有身分證、駕駛執
      照、榮民證、行車執照、金融卡、現金卡、健保卡各一張
      、信用卡二張、印章一枚、行動電話一支及現金新台幣（
      下同）六百元）。
（五）於九十四年八月二十九日二十一時許，攜帶其所有之前開
      工具，在桃園縣中壢市○○路中正公園內，以螺絲起子敲
      破辛○○所有之車牌號碼六二三九─ＨＮ號自用小客車左
      前、後車窗玻璃（毀損部分未據告訴），進入車內竊取辛○○所有之皮夾一只（內有身分證、汽、機車駕駛執照、
      健保卡各一張、金融卡二張）。
（六）於民國九十四年八月二十九日二十三時二十分許，攜帶其
      所有之前開工具，在桃園縣中壢市○○路、元化路口附近
      ，以螺絲起子敲破己○○所有之車牌號碼００一六─ＦＬ
      號自用小客車右前車窗玻璃（毀損部分未據告訴），進入
      車內竊取己○○所有之皮包一只（內有身分證一張、金融
      卡五張、現金卡九張、行動電話一支）。
（七）於民國九十四年八月三十日二十時許，攜帶其所有之前開
      工具，在桃園縣中壢市○○路一一八號前，以螺絲起子敲
      破甲○○所有之車牌號碼三一八八─ＨＪ號自用小客車右
      前車窗玻璃（毀損部分未據告訴），進入車內竊取甲○○
      所有之皮包一只（內有身分證、駕駛執照、感應卡各一張
      、存摺三本、鑰匙一支）。嗣於九十四年九月一日十八時
      四十分許，戊○○與友人官仁政在桃園縣中壢市○○路與
      中央西路口之便利商店前聊天，適有巡邏警車經過，戊○○見狀因心虛而要求不知情之官仁政（另經檢察官為不起
      訴處分）駕車搭載伊離開，警員見狀心感有異而自後追逐
      ，於同日十八時五十分許在桃園縣中壢市○○路、中山路
      口攔下戊○○、官仁政，在戊○○所攜帶之皮包及車上置
      物箱上方、右前座椅下方發覺壬○○、甲○○、辛○○、
      己○○之證件，而循線查悉前情，警員再依戊○○之供述
      ，查悉其另犯有事實欄一（三）之竊盜犯行，並扣得戊○○用以犯事實欄一（三）竊盜犯行之鑰匙一支（所有人不
      詳）、戊○○所有用以犯事實欄一（四）至（七）竊盜犯
      行之螺絲起子三支、手套一付、口罩一個、手電筒一支、
      背包一個。
二、案經桃園縣政府警察局中壢分局、楊梅分局報告臺灣桃園地
    方法院檢察署檢察官偵查起訴。
    理  由
一、按被告所犯為死刑、無期徒刑、最輕本刑為 3年以上有期徒
    刑之罪或高等法院管轄第一審案件者外，於準備程序進行中
    ，被告先就被訴事實為有罪之陳述時，審判長得告知被告簡
    式審判程序之旨，並聽取當事人、代理人、辯護人及輔佐人
    之意見後，裁定進行簡式審判程序，刑事訴訟法第二百七十
    三條之一第一項定有明文。本件被告戊○○為有罪陳述，且
    所犯非死刑、無期徒刑、最輕本刑為三年以上有期徒刑之罪
    或高等法院管轄第一審案件，經踐行上開程序後，由合議庭
    裁定由受命法官獨任改依簡式審判程序審理，合先敘明。
二、上開事實，業據被告戊○○於本院審理時坦承不諱，復經被
    害人臺電公司職員傅煥坦、乙○○、丙○、壬○○、辛○○
    、己○○、甲○○、證人官仁政、查獲被告戊○○、共犯庚○○犯事實欄一（一）竊盜犯行之警員翁子恩陳明在卷，並
    有車輛竊盜、車牌失竊資料個別查詢報表─查詢車輛認可資
    料、車輛竊盜電腦輸入單、報案三聯單各一紙、贓物認領保
    管單五紙、刑案報案處理系統詳細資料四紙、蒐證照片十幀
    在卷可按，並有鐵鉗二把、鐵條十五支、手套三付、袋子二
    只、繩子二條、螺絲起子三支、鑰匙二支、口罩一個、手電
    筒一支、背包一個扣案可佐，足見被告之自白顯與事實相符
    ，堪以採信。本件事證明確，被告犯行已堪認定，應予依法
    論科。
三、核被告所為事實欄一（二）、（三）所載犯行，係犯刑法第
    三百二十條第一項普通竊盜罪；事實欄一（一）、（四）至
    （七）所載犯行係犯刑法第三百二十一條第一項第三款之攜
    帶兇器竊盜罪。被告與庚○○就事實欄一（一）所載竊盜犯
    行有犯意聯絡與行為分擔，應論以共同正犯。被告先後二次
    普通竊盜、五次攜帶兇器竊盜犯行，時間緊接，方法相同，
    觸犯構成要件相同之罪，顯係基於概括犯意反覆為之，為連
    續犯，應依刑法第五十六條規定論以攜帶兇器竊盜一罪，並
    依法加重其刑。公訴人雖僅就事實欄一（一）部分之竊盜犯
    行起訴，事實欄一（二）至（七）部分之竊盜犯行，雖未據
    公訴人起訴，但因與已起訴且經本院論罪科刑之竊盜犯行部
    分，有連續犯之裁判上一罪關係，為起訴效力所及，此部分
    並經檢察官移送併案審理，依審判不可分之原則，本院自得
    併予審理。茲審酌被告為圖一己私利，竟思不勞而獲，竊取
    他人價值不低之財物，惟坦承犯行，犯後態度尚佳，及其犯
    罪之手段等一切情狀，量處如主文所示之刑，以資懲儆。扣
    案之螺絲起子三支、手套一付、口罩一個、手電筒一支、背
    包一個，為被告所有用以犯事實欄一（四）至（七）竊盜犯
    行之物，此經被告供陳在卷，爰依刑法第三十八條第一項第
    二款規定宣告沒收。至扣案之鑰匙二支、鐵鉗二把、鐵條十
    五支、手套二付、袋子二只、繩子二條，被告與共犯庚○○
    均否認為其所有，無從宣告沒收，應由檢察官另行依法處理
    ，附予敘明。
據上論斷，應依刑事訴訟法第二百七十三條之一第一項、第二百
九十九條第一項前段，刑法第二十八條、第五十六條、第三百二
十一條第一項第三款、第三十八條第一項第二款，判決如主文。
本案經檢察官古慧珍到庭執行職務。
中　　華　　民　　國　　94　　年　　10　　月　　21　　日
                  刑事第十庭    法　官　  蔡和憲
上正本證明與原本無異。
如不服本判決，應於送達後十日內，向本院提出上訴狀。
                                書記官    常毓生
中　　華　　民　　國　　94　　年　　10　　月　　21　　日
中華民國刑法第321條第1項第3款：
犯竊盜罪而有左列情形之一者，處六月以上、五年以下有期徒刑
：
三  攜帶兇器而犯之者。
